最高法院刑事判決                              八十六年度台上字第六一六○號
    上  訴  人  甲○○
                乙○○
右上訴人等因重利案件，不服台灣高等法院台南分院中華民國八十六年八月十九日第
二審判決（八十六年度上訴字第九四三號，起訴案號：台灣台南地方法院檢察署八十
五年度偵字第一二三二九號），提起上訴，本院判決如左：
    主  文
上訴駁回。
    理  由
按刑事訴訟法第三百七十七條規定，上訴於第三審法院，非以判決違背法令為理由，
不得為之。是提起第三審上訴，應以原判決違背法令為理由，係屬法定要件。如果上
訴理由狀並未依據卷內訴訟資料，具體指摘原判決不適用何種法則或如何適用不當，
或所指摘原判決違法情事，顯與法律規定得為第三審上訴理由之違法情形，不相適合
時，均應認其上訴為違背法律上之程式，予以駁回。本件上訴人甲○○、乙○○上訴
意旨均略稱：原判決認定上訴人等犯罪，係以甲○○於警訊時之供述為唯一依據，然
甲○○嗣後於檢察官偵查及一、二審法院審理時均否認原判決之犯行，乙○○於警訊
時亦僅坦承自八十五年八月初起始受僱於甲○○經營地下錢莊，此外別無任何證據足
證有經營地下錢莊，原判決竟論處以重利罪為常業之罪刑，自有違誤云云。惟查：原
判決認定甲○○自民國八十五年三月間起，在台南市經營地下錢莊，並以月薪新台幣
（下同）三萬五千元，僱用乙○○擔任跟班及收帳工作，二人共同基於犯意之聯絡，
乘他人急迫需用錢之際，借錢給徐明枝及其他不詳姓名之人共約十餘人，以十天為一
期，每期應繳利息十二分，即每萬元為一千二百元，若未按時繳納利息，則每日再加
收每萬元一百元，並先扣除頭期利息，以此貸放款項收取重利之方法，作為其等生活
之資源，已明係業經甲○○、乙○○於警局初訊時供認不諱，借款人徐明枝亦供述
借用五萬元，當場有交付甲○○六千元利息，且經證人陳俊吉於警訊時供證明確。堪
認甲○○、乙○○在警局之供述為真實，上訴人等確係利用他人之急迫需款以經營重
利之借貸為常業，為其所憑之證據及認定之理由。並對於上訴人等嗣後翻供否認犯罪
之辯解，及徐明枝所為有利上訴人等之供詞，如何不足採，予以指駁。原判決依據上
訴人等之自白及其他補強證據，認定上訴人等犯罪，核與證據法則不相違背，且係原
審採證認事職權之合法行使，不容任指為違法。又量刑之輕重係屬審判上得依職權自
由裁量之事項，原判決在刑法第三百四十四條規定法定度刑內量處刑期，自非上訴人
等所得任意指摘以為上訴第三審之合法理由。其上訴違背法律上之程式，均應予駁回
。
據上論結，應依刑事訴訟法第三百九十五條前段、判決如主文。
中      華      民      國    八十六    年      十      月     十七     日
                              最高法院刑事第二庭
                                  審判長法官  施  文  仁
                                        法官  陳  炳  煌
                                        法官  張  淳  淙
                                        法官  洪  文  章
                                        法官  林  錦  芳
      右正本證明與原本無異
                                              書  記  官
中      華      民      國    八十六    年      十      月   二十三     日
